臺灣臺北地方法院小額民事判決
111年度北小字第466號
原      告  富邦產物保險股份有限公司

法定代理人  羅建明  
訴訟代理人  黃律皓  
            鍾富丞  
            許晏庭  
被      告  陳榮男  


上列當事人間損害賠償事件，於民國111年8月1日言詞辯論終結
，本院判決如下：
    主    文
被告應給付原告新臺幣24,172元，及自民國110年11月20日起至
清償日止按年息百分之5計算之利息。
原告其餘之訴駁回。
訴訟費用新台幣1,530元由被告負擔新台幣1,234元，餘由原告負
擔。
本判決第1項得假執行；被告以新臺幣24,172元為原告預供擔保
，得免為假執行。
    事實及理由
一、原告起訴後法定代理人變更，已依民事訴訟法第176條規定
    承受訴訟。
二、原告主張、聲明：被告於民國110年5月3日騎乘車號000-000
    號普通重型機車，行經臺北市大安區忠孝東路三段與新生南
    路口處時，因向左變換行向未注意其他車輛之過失，致碰撞
    第三人張哲豪所駕駛之AHR-1221號自用小客車（下稱系爭車
    輛）因而受損。查系爭車輛已向原告投保車體損失險，經原
    告賠付必要修復費用工資新臺幣（下同）23,043元、零件11
    ,288元，合計34,331元，有估價單、車損照片、發票為證，
    依保險法第53條、民法第191條之2、第196條規定請求。並
    聲明：被告應給付原告34,331元，及自起訴狀繕本送達翌日
    起至清償日止，按年息百分之5計算之利息。
三、被告答辯、聲明：被告沒有錯，是原告保車的問題。且原告
    保車修繕的範圍，不是我摩擦到輪胎鋼圈的部分，與本件無
    關。當時被告問警察，警察說這個沒什麼，且當時沒有碰撞
    ，只有磨擦到輪胎鋼圈而已。並聲明：原告之訴駁回。
四、本院判斷的簡要說明：
(一)不爭執事項：系爭車輛為原告的保車，原告已理賠。
(二)爭執事項：被告應否就系爭車輛的毀損，負賠償責任?
　1.查，被告抗辯自己沒有過失，但明顯與道路交通事故現場圖
    (本院卷第48-49頁)所呈現的相關位置及事故後所拍攝的系
    爭車輛及被告車輛的照片(本院卷第55-59頁)不相符合，且
    與系爭車輛車載行車紀錄器的影像是被告機車違規拖拉推車
    向左變換車道未注意系爭車輛的情形，完全不同，被告沒有
    證據抗辯並無過失，顯不可採。此外，被告無過失抗辯不可
    採，亦經台北市車輛行車事故鑑定會鑑定，有意見書（本院
    卷第115-118頁）在卷可參。
　2.被告再抗辯系爭車輛僅有輪圈損壞，並未撞到保險桿，但查
    ，系爭車輛的車損狀況，已經原告提出照片（本院卷第147-
    151頁）在卷，且經證人王信評到庭比對上述維修時照片及
    系爭車輛車禍剛發生後的照片(本院卷第57頁)後結證稱：「
    (提示本院卷第57頁、第147頁至151頁，第57頁照片是否與
    你維修之狀況相一致？)證人:對。」在卷(本院卷第176頁)
    ，經比對被告的拖車照片(本院卷59頁)高度及系爭車輛的車
    損照片(本院卷第57頁)及上述證人的證言，可以認定系爭車
    輛的本件維修，均係被告過失所造成，被告執意抗辯，並稱
    警察跟他講沒甚麼，亦無可採。
　3.另關於系爭車輛的維修費用，因系爭車輛已使用超過5年，
    依法折舊後，零件費用僅得計為1,129元(11,288×10%=1,129
    ，四捨五入)，加計工資23,043元後，應為24,172元。
五、綜上，原告依保險代位及侵權行為的法律關係請求被告給付
    24,172元及自110年11月20日(本院卷第43頁)起至清償日止
    按年息5%計算之利息，有理由，應准並判決如主文第1項；
    原告超出該准部分的請求，無理由，應駁回。
六、本件事證已明，當事人其餘主張陳述及所提證據，經審酌後
    不影響本件判決認定，故不詳論。
七、原告勝訴部分係按民事訴訟法第436條之8適用小額訴訟程序
    所為被告敗訴之判決，應依同法第436條之20規定，職權宣
    告假執行，並依同法第392條第2項，為被告預供擔保，得免
    為假執行之宣告。
八、訴訟費用，依民事訴訟法第79條、第436條之19第1項，確定
    如主文第3項(其中原告預繳：1.訴訟費用1,000元，按雙方
    勝負比率負擔，被告負擔704元；2.證人旅費530元，由被告
    全部負擔，以上總計1,234元；另被告預繳鑑定費：由被告
    全部負擔)。
中　　華　　民　　國　　111 　年　　9 　　月　　20　　日
            臺灣臺北地方法院臺北簡易庭
                                    法  官  詹駿鴻
附錄：
一、民事訴訟法第436條之24第2項：
　　對於小額程序之第一審裁判上訴或抗告，非以其違背法令為
    理由，不得為之。
二、民事訴訟法第436條之25：
　　上訴狀內應記載上訴理由，表明下列各款事項：
    (一)原判決所違背之法令及其具體內容。
    (二)依訴訟資料可認為原判決有違背法令之具體事實。
以上正本證明與原本無異。
如不服本判決，應於判決送達後20日內向本庭（臺北市○○○路0段
000巷0號）提出上訴狀。（須按他造當事人之人數附繕本）如委
任律師提起上訴者，應一併繳納上訴審裁判費。
中　　華　　民　　國　　111 　年　　9 　　月　　20　　日
                                    書記官  徐宏華